【裁判字號】    97,審訴,629
【裁判日期】    970509
【裁判案由】    毒品危害防制條例
【裁判全文】
臺灣桃園地方法院宣示判決筆錄         97年度審訴字第629號
公  訴  人  臺灣桃園地方法院檢察署檢察官
被      告  乙○○
指定辯護人  本院公設辯護人甲○○
上列被告因毒品危害防制條例等案件，於中華民國97年5月9日
下午5時許，在本院第十法庭宣示判決，出席職員如下：
          法  官   林孟宜
          書記官   洪明媚
          通  譯
法官起立朗讀判決主文、犯罪事實要旨、處罰條文、附記事項，
及告以上訴限制、期間並提出上訴狀之法院，且諭知記載其內容
：
一、主  文：
    乙○○施用第一級毒品，累犯，處有期徒刑拾月。扣案之海
    洛因壹小包含袋 (毛重零點參公克，因鑑驗使用零點零貳公
    克；驗餘毛重零點貳捌公克)沒收銷燬之，注射針筒壹支沒
    收。
二、犯罪事實要旨：
    乙○○曾因竊盜案件，經本院於民國90年7月27日以本院89
    年度壢簡字第37號判處有期徒刑5月，緩刑5年確定，嗣經本
    院於95年5月1日以95年度撤緩字第35號裁定撤銷上開緩刑5
    年確定，入監執行有期徒刑5月，再經本院以96年度聲減字
    第927號裁定減刑為有期徒刑2月又15日確定；復於94年間因
    竊盜案件，經本院於94年9月1日以94年度桃簡字第1333號判
    處有期徒刑4月確定；又於94年間因施用毒品案件，經本院
    於95年2月3日以94年度訴字第1981號判處應執行有期徒刑1
    年確定；上開三罪接續執行，於96年7月16日執行完畢出監
    。另因施用毒品案件，經本院以民國88年度毒聲字第7206號
    裁定送觀察、勒戒後，因無繼續施用傾向，於88年12月15日
    釋放出所，並經臺灣桃園地方法院檢察署檢察官於88年12月
    13日以88年度毒偵字第830號為不起訴處分確定。復於89年
    間因施用毒品案件，經本院以89年度毒聲字第6117號裁定送
    觀察、勒戒後，因無繼續施用毒品之傾向，於89年12月1日
    釋放出所，並經同署檢察官於89年12月4日以89年度毒偵字
    第4615號為不起訴處分確定。又於觀察、勒戒執行完畢釋放
    後5年內之94年間，因施用第一、二級毒品案件，經本院於
    95年2月3日以94年度訴字第1981號判處有期徒刑10月、3月
    ，合併定應執行有期徒刑1年確定，甫於96年7月16日因徒刑
    執行完畢出監。詎仍不知戒除毒癮並悔改前非，基於施用第
    一級毒品海洛因之犯意，於96年12 月25日凌晨3時10分許，
    在桃園縣中壢市○○路○段102號前某處，將海洛因加水稀釋
    並用針筒注射之方式，施用海洛因一次。嗣為警查獲，並扣
    有乙○○所有之海洛因1小包含袋 (毛重0.3公克，因鑑驗使
    用0.02公克，驗餘毛重0.28公克)及注射針筒1支。
三、處罰條文：
    毒品危害防制條例第10條第1項，第18條第1項前段，刑法第
    11 條、第47條第1項、第38條第1項第2款。
四、附記事項：
    (一)按毒品危害防制條例於92年7月9日修正公布，自93年1
        月9日施行，而依修正後之規定，僅限於「初犯」及「5
        年後再犯」2種情形，始應先經觀察、勒戒或強制戒治
        程序。倘被告於5年內已再犯，經依法追訴處罰，縱其
        第3次（或第3次以上）再度施用毒品之時間，在初犯經
        觀察、勒戒或強制戒治執行完畢釋放5年以後，已不合
        於「5年後再犯」之規定，且因已於「5年內再犯」，顯
        見其再犯率甚高，原實施觀察、勒戒或強制戒治，已無
        法收其實效，即應依該條例第10條處罰（最高法院95年
        度第7次刑事庭會議決議參照）。經查，本件被告於前
        案觀察、勒戒執行完畢後5年內，於94年間即再犯施用
        毒品案件，經本院以94年度訴字第1981號判處有期徒刑
        10月、3月，合併定應執行有期徒刑1年，有臺灣高等法
        院被告前案紀錄表在卷足憑，是本件被告施用毒品犯行
        雖已在前案觀察、勒戒執行完畢5年後，依上開說明，
        自應追訴處罰。
    (二)扣案之海洛因1小包含袋（毛重0.3公克，因鑑驗使用
        0.02 公克，驗餘毛重0.28公克），不論屬於犯人與否
        ，應依毒品危害防制條例第18條第1項前段規定，宣告
        沒收銷毀之；扣案之注射針筒1支，為被告犯罪所用或
        供犯罪預備之物，且屬被告所有，業據其供述在卷，應
        依刑法第38條第1 項第2 款規定，宣告沒收之。
五、協商判決除有刑事訴訟法第455條之4第1項第1款於本訊問程
    序終結前，被告撤銷協商合意或檢察官撤回協商聲請者；第
    2款被告協商之意思非出於自由意志者；第4款被告所犯之罪
    非第455條之2第1項所定得以協商判決者；第6款被告有其他
    較重之裁判上一罪之犯罪事實者；第7款法院認應諭知免刑
    或免訴、不受理者情形之一，及違反同條第2項「法院應於
    協商合意範圍內為判決；法院為協商判決所科之刑，以宣告
    緩刑或2年以下有期徒刑、拘役或罰金為限」之規定者外，
    不得上訴。
六、如有前項得上訴之情形者，得自收受判決送達之日起10日內
    ，向本院提出上訴書狀，上訴於第二審法院。
中    華    民    國    97    年    5     月     9    日
                            刑事庭法  官  林孟宜
以上正本證明與原本無異。
                                  書記官  洪明媚
中    華    民    國    97    年    5    月      9    日
附錄本案論罪科刑法條：
毒品危害防制條例第10條
施用第一級毒品者，處 6 月以上 5 年以下有期徒刑。
施用第二級毒品者，處 3 年以下有期徒刑。
毒品危害防制條例第18條第1 項規定：
查獲之第一、二級毒品及專供製造或施用第一、二級毒品之器具
，不問屬於犯人與否，均沒收銷燬之；查獲之第三、四級毒品及
製造或施用毒品之器具，無正當理由而擅自持有者，均沒入銷燬
之。但合於醫藥、研究或訓練之用者，得不予銷燬。


司法院資訊處製作；財團法人民間司法改革基金會備份。
